Inventaris van de bestekken betreffende de Spoorwegen, 1860-1937
Nationaal Archief, Den Haag
- Bestekken van de Hollandsche IJzeren Spoorweg Maatschappij, 1863-1936., 2.
  - Besteknrs. 1266-1285, 1918-1920; 126
    1278 maken doorgang in de spoorweg met grondwerken en bijbehorende werken bij de Spaarndammerstraat te Amsterdam ten behoeve van de lijn Den Helder-Amsterdam, 1920
    1279 leggen en verleggen sporen en wissels, wijzigen en uitbreiden perron, privaatgebouw, overkapping, maken goederenloods en loods voor landverhuizers met bijkomende werken op het station Oldenzaal ten behoeve van de lijn Almelo-Salzbergen, 1920
    1280 maken dienstgebouw met daarboven gelegen perrons en rijvloeren, keermuur en bijkomende werken aan de De Ruyterkade te Amsterdam ten behoeve van de lijn Den Helder-Amsterdam, 1920
    1281 leggen sporen, wijzigen werkplaats, smederij, lokalen, maken privaatgebouw, brandstoffenloods bij de werkplaats te Amersfoort van de lijn Amsterdam-Zutphen, 1920
    1282 maken dienstwoningen tussen de Singelgracht en de Planciusstraat te Amsterdam ten behoeve van de lijn Den Helder-Amsterdam, 1920
    1283 maken pakketgebouw en expeditiegebouw in aansluiting met het Centraal Station te Amsterdam ten behoeve van de lijn Den Helder-Amsterdam, 1920
    1284 wijzigen en uitbreiden met bijkomende werken van de onderbouw en bovenbouw van de brug over de dinsdagsche wetering ten behoeve van de lijn Amsterdam-Rotterdam, 1920
    1285 leggen sporen, maken perron, abri, wijzigen onder-, bovenbouw brug over pietgijzenvaart te Piet Gijzenbrug en brug over lisserbeek te lisse van de lijn Amsterdam-Rotterdam, 1920
  - Besteknrs. 1286-1294, 1921; 127
    1286 leggen en verleggen sporen en wissels, maken bestrating met bijkomende werken wegens uitbreiding van het emplacement Den Haag HS ten behoeve van de lijn Amsterdam-Rotterdam, 1921
    1287 leveren en stellen ijzeren bovenbouw van twee vaste bruggen, van de Planciusstraat, het Teerplein en de Buiten Oranjestraat, tevens van de ophaalbrug over de Singelgracht te Amsterdam ten behoeve van de lijn Den Helder-Amsterdam, 1921. (ontbreekt.)
    1288 verbreden en wijzigen van de onderbouw, leveren en stellen bovenbouw van de overbrugging van de korte prinsengracht tegenover de eenHoornsluis te Amsterdam ten behoeve van de lijn Den Helder-Amsterdam, 1921
    1289 maken onderbouw en bovenbouw met bijkomende werken van de brug over de broeksloot bij km 63.775 en de vaarsloot bij km 65.268 ten behoeve van de lijn Amsterdam-Rotterdam, 1921
    1290 maken tijdelijke spooromlegging met bijkomende werken wegen het ophogen van de spoorweg tussen Den Haag en rijswijk ten behoeve van de lijn Amsterdam-Rotterdam, 1921
    1291 wijzigen en uitbreiden met bijkomende werken van de brug over de Leidsche Trekvaart bij km 26.072 te Vogelenzang ten behoeve van de lijn Amsterdam-Rotterdam, 1921
    1292 maken, leveren en stellen met bijkomende werken van de ijzeren bovenbouw van twee bruggen voor enkel spoor over de Leidsche Trekvaart km 20.072 bij Vogelenzang ten behoeve van de lijn Amsterdam-Rotterdam, 1921
    1293 leveren, stellen bovenbouw van bruggen over Westerdokkade en toegangsweg op emplacement Westerdokdijk, draaibrug over de toegang tot Westerdoksluizen te Amsterdam van de lijn Den Helder-Amsterdam, 1921
    1294 maken steunmuren langs de Spaarndammerstraat en de Zaanstraat, en een ijzeren hek langs de Spaarndammerstraat met grondwerken en bijbehorende werken te Amsterdam ten behoeve van de lijn Den Helder- Amsterdam, 1921
  - Besteknrs. 1295-1303, 1922; 128
    1295 maken vrachtgoederenloods met dienstlokalen, bovenwoningen, verhoogde losplaats en laadplaats op het Westerdok te Amsterdam ten behoeve van de lijn Den Helder-Amsterdam, 1922. (ontbreekt.)
    1296 leggen en verleggen sporen en wissels, wijzigen en uitbreiden perron, riolering, bestrating, afsluitingen, brug bij km 36.285, verplaatsen ploegbergplaats met bijkomende werken op het station Baarn ten behoeve van de lijn Amsterdam-Zutphen, 1922
    1297 vervangen kraanbrug door een ophaalbrug voor drie sporen over de Noordersluis te Wormerveer ten behoeve van de lijn Den Helder-Amsterdam, 1922
    1298 versterken van de bovenbouw met bijkomende werken van de brug over de IJssel te Deventer ten behoeve van de lijn Apeldoorn-Deventer, 1922
    1299 leggen en verleggen sporen en wissels, maken afrastering, beschoeing met bijkomende werken op het stations Bovenkarspel-Grootebroek en Hoogkarspel ten behoeve van de lijn Zaandam-Enkhuizen, 1922
    1300 maken onderbouw van een vijfde overbrugging, keermuren, grondwerken en bijkomende werken ten behoeve van een verbreding van het oostelijk viaduct van het Centraal Station Amsterdam ten behoeve van de lijn Den Helder-Amsterdam, 1922
    1301 leveren, opstellen en afwerken ijzeren overkapping van het vierde naar het zesde perron op het Centraal Station te Amsterdam ten behoeve van de lijn Den Helder-Amsterdam, 1922
    1302 maken 4e perron met gebouwtjes, verbreden 3e perron, voltooien trappen in perrons, maken funderingen voor overkapping, liften en bagagebruggen op het midden eiland te Amsterdam CS van de lijn Den Helder- Amsterdam, 1922
    1303 vervangen kraanbruggen over de sluissloot bij km 66.970, en km 67.928, over de Mallegatsloot bij km 69.240, over de papenpadsloot bij km 70.042 op de lijn Den Helder-Amsterdam, 1922
  - Besteknrs. 1304-1317, 1923; 129
    1304 maken grondwerken, spoorwerken, kunstwerken, gebouwen, schoeing, rioleringen met bijkomende werken te Zaandam ten behoeve van de lijn Den Helder-Amsterdam, 1923
    1305 maken ijzeren perron overkapping, voetbrug, overkapping vrachtgoederenloods, bovenbouw brug bij km 70.487, stelling waterreservoir met bijkomende werken te Zaandam ten behoeve van de lijn Den Helder-Amsterdam, 1923
    1306 verbouwing eerste viaduct langs de Houttuinen van Singelgracht tot Korte Prinsengracht te Amsterdam ten behoeve van de lijn Den Helder-Amsterdam, 1923
    1307 leggen sporen, wijzigen, maken, slopen, woningen, loodsen, onderbouw weegbrug, bestratring, los-, laadweg, kolenpark, kantoor, aanbouw hoofdgebouw, te Enschede Noord van de lijn Ruurlo-Hengelo-Enschede, 1923
    1308 leggen sporen, maken onderdoorgang, riolering, bestrating, dubbele woning, seinhuis wegens ophogen sporen tussen Den Haag HS en rijswijk lijn Amsterdam-Rotterdam en stoomtramweg Den Haag- Scheveningen, 1923
    1309 niet uitgevoerd. (ontbreekt.)
    1310 versterken en verbeteren van de draaibrug en vaste bruggen over de Nauernaschevaart bij km 63.676 in de lijn Den Helder-Amsterdam, 1923
    1311 wijzigen en uitbreiden van de bruggen bij km 38.173 - 77.622 lijn Amsterdam-Rotterdam en bij km 2.188 - 16.618 lijn Haarlem-Uitgeest, 1923
    1312 maken grond-, spoorwerken, locomotievenloods, tractieinrichtingen tot voltooing van emplacement Westerdok en verbinding met westelijk eiland te Amsterdam CS van de lijn Den Helder-Amsterdam, 1923
    1313 maken wegens uitbreiding grondwerken, spoorwerken, kunstwerken, verhoogd perron, wachtkamers, riolering en bijkomende werken te Wormerveer ten behoeve van de lijn Den Helder-Amsterdam, 1923
    1314 maken ijzeren perronoverkapping te Wormerveer ten behoeve van de lijn Den Helder-Amsterdam, 1923
    1315 maken steunmuren langs de Zaanstraat, ophogen en verbreden van de spoorweg met bijkomende werken bij de halte Zaanstraat te Amsterdam ten behoeve van de lijn Den Helder-Amsterdam, 1923
    1316 maken, leveren en stellen met bijkomende werken van twee ijzeren bovenbouwen van de bruggen over het laakkanaal bij km 62.690 te Den Haag ten behoeve van de lijn Amsterdam-Rotterdam, 1923
    1317 leggen sporen, wijzigen locomotievenloods, afbreken dienstlokalen, maken bijgebouw voor dienstlokalen, lantaarns in locomotievenloods te Amersfoort van de lijn Amsterdam-Zutphen, 1924
  - Besteknrs. 1318-1321, 1323-1326, 1924; 130
    1318 wijzige onderbouw brug over de Ringvaart van Heerhugowaard bij km 37.100 in de lijn Den Helder- Amsterdam, 1924
    1319 maken losplaats en laadplaats met kademuur langs de Zaan met een aansluiting op het emplacement te Wormerveer ten behoeve van de lijn Den Helder-Amsterdam, 1924
    1320 wijzigen en uitbreiden bestaande goederenloods en seinhuis, maken goederenloods voor expediteurs met verhoogde losplaats en laadplaats en bijkomende werken op het station Oldenzaal ten behoeve van de lijn Almelo- Salzbergen, 1924
    1321 maken reservoirs en leidingen met bijkomende werken voor de watervoorziening op het stationsemplacement Oldenzaal ten behoeve van de lijn Almelo-Salzbergen, 1924
    - bestek nr 1322 in inv.nr. 131
    1323 maken grondwerken, spoorwerken, kunstwerken, afrasteringen, rioleringen met bijkomende werken op het stationsemplacement Schagen, en van het emplacement Schagen van de stoomtramweg Schagen-Wognum ten behoeve van de lijn Den Helder-Amsterdam, 1924
    1324 maken reservoirgebouw op het emplacement Westerdok van het Centraal Station te Amsterdam ten behoeve van de lijn Den Helder-Amsterdam, 1924
    1325 wijzigen midden en westelijke tunnels tussen 1e en 2e perron, overpaden westelijk deel 1e, 2e en 3e perron, maken funderingen bagagebruggen, liften, verplaatsen seinhuis op het midden eiland van Amsterdam CS, 1924
    1326 maken woning met bijkomende werken voor de wegopzichter te Alkmaar ten behoeve van de lijn Den Helder-Amsterdam, 1924
  - Besteknrs. 1322, 1327-1333, 1925; 131
    1322 slopen hoofdgebouw, keet, gebouw tunnelingang, en verwarmingskelder, maken controle inrichting, hoofdgebouw, rijwiElstalling, goederenloods te Naarden Bussum van de lijn Amsterdam-Zutphen, 1925
    1327 wijzigen en uitbreiden met bijkomende werken van de onderbouw en bovenbouw van de vaste brug over de Haarlemmer Trekvaart bij km 44.813 ten behoeve van de lijn Amsterdam-Rotterdam, 1925
    1328 maken dubbele woning met bijkomende werken te Velsen ten behoeve van de lijn Haarlem-Uitgeest, 1925
    1329 maken grondwerken, spoorwerken, seinhuizen, kunstwerken, bestrating, afsluitngen, riolering met bijkomende werken wegens uitbreiding van het stationsemplacement Leiden ten behoeve van de lijn Amsterdam- Rotterdam, 1925
    1330 maken chefswoning met schuurtje en bijkomende werken op het station Naarden=Bussum ten behoeve van de lijn Amsterdam-Zutphen, 1925
    1331 leggen en verleggen sporen en wissels maken overkapping met bijkomende werken op het eerste perron op het station Naarden=Bussum ten behoeve van de lijn Amsterdam-Zutphen, 1925
    1332 leggen en verleggen sporen en wissels, maken goederenloods aan het hoofdgebouw met bijkomende werken op het station Borculo ten behoeve van de lijn Ruurlo-Hengelo-Enschede, 1925
    1333 bouwen seinhuis met seinbrug op het oostelijk eiland van het Centraal Station te Amsterdam ten behoeve van de lijn Den Helder-Amsterdam, 1925
  - Besteknrs. 1334-1346, 1926; 132
    1334 leggen en verleggen tramsporen en wissels, maken perrons, brandstoffenloods met bijkomende werken op het station Naarden=Bussum ten behoeve van de lijn Amsterdam-Zutphen, 1926
    1335 leggen sporen, wijzigen stelplaats 3, draaierij, bankwerkerij tot ketelmakerij, bestaande ketelmakerij, smederij tot herstelplaats voor electrisch matrieel in de werkplaats te Haarlem lijn Amsterdam-Rotterdam, 1926
    1336 leggen en verleggen sporen en wissels, wijzigen en uitbreiden van de goederenloods en de verhoogde losplaats, laadplaats en losweg met bijkomende werken op het station Weesp ten behoeve van de lijn Amsterdam- Zutphen, 1926
    1337 maken watertoren op de voltooide onderbouw op het westelijk eiland van het Centraal Station te Amsterdam ten behoeve van de lijn Den Helder-Amsterdam, 1926
    1338 leggen en verleggen sporen en wissels, wijzigen en uitbreiden van de perrons met bijkomende werken op het stations Leiden, Warmond, Voorhout, Vogelenzang Bennebroek en Halfweg ten behoeve van de lijn Amsterdam- Rotterdam, 1926
    1339 leggen en verleggen sporen en wissels, maken schoeingen, loopbrug, verlengen duiker, onderbouw weegbrug, bestrating, afsluitingen met bijkomende werken op het station Rodenrijs ten behoeve van de lijn Rotterdam- Scheveningen ZHESM, 1926
    1340 leggen van waterleiding van het pompgebouw te Castricum naar de reservoirs in het reservoirgebouw te Alkmaar ten behoeve van de lijn Den Helder-Amsterdam, 1926
    1341 leggen en verleggen sporen en wissels, wijzigen en uitbreiden met bijkomende werken van het emplacement Epe ten behoeve van de lijn Apeldoorn-Hattem, 1926
    1342 leggen en verleggen sporen en wissels, maken stopplaatsen, abris en wachtposten met bijkomende werken te Zeeweg, Velseroord en IJmuiden-Oost ten behoeve van de lijn Haarlem-Uitgeest, 1926
    1343 leggen sporen, wijzigen trap, personentunnel, maken gebouw voor westelijke in- en uitgang naar tunnel te Velsen van de lijn Haarlem-Uitgeest, 1926
    1344 voltooien, maken en wijzigen van diverse tractieinrichtingen met bijkomende werken op het westelijk eiland van het Centraal Station te Amsterdam ten behoeve van de lijn Den Helder-Amsterdam, 1926
    1345 afbreken bestaande en maken nieuwe brug met bijkomende werken bij km 2.800 ten behoeve van de lijn Denekamp-Oldenzaal-Gronau, 1926
    1346 vernieuwen van het spoor en verbeteren van de rijvloer van de brug over het Noordzeekanaal bij Hembrug met bijkomende werken ten behoeve van de lijn Den Helder-Amsterdam, 1926
  - Besteknrs. 1347-1351, 1927; 133
    1347 maken van bescherming voor de kademuur langs de Zaan te Wormerveer ten behoeve van de lijn Den Helder-Amsterdam, 1927
    1348 maken onderdoorgang met bijkomende werken voor voetgangers bij de Binnenwatersloot te Delft ten behoeve van de lijn Amsterdam-Rotterdam, 1927
    1349 maken van garages in drie viaductbogen met bijkomende werken aan de Voorburgstraat te Rotterdam ten behoeve van de lijn Rotterdam-Scheveningen ZHESM, 1927
    1350 leggen sporen, wijzigen emplacement bij remise, maken brug over Goo-wetering, duiker, verbindingsbaan naar remise te Leidschendam-Voorburg van de lijn Rotterdam-Scheveningen ZHESM, 1927
    1351 omleggen van de straatweg van Hilversum naar Bussum bij km 23.878 met bijkomende werken ten behoeve van de lijn Amsterdam-Zutphen, 1927
  - Besteknrs. 1352-1362, 1928; 134
    1352 leggen en verleggen sporen en wissels, maken schoeingen, remmingwerken, overkapping, loopbruggen, bestrating met bijkomende werken wegens uitbreiding van de losplaats en laadplaats te Bovenkarspel- Grootebroek ten behoeve van de lijn Zaandam-Enkhuizen, 1928
    1353 vervangen van de dubbele basculebrug door een ophaalbrug met bijkomende werken over de spoorweghaven bij de Cruquiusweg te Amsterdam ten behoeve van de lijn Amsterdam-Zutphen, 1928
    1354 maken perrons met abris, een tunnel voor voetgangers met overdekte trappen met bijkomende werken bij de Zandvoortselaan wegens een nieuwe stopplaats Heemstede-Aerdenhout ten behoeve van de lijn Amsterdam- Rotterdam, 1928
    1355 vervangen draaibrug over de omgelegde Oostervaart bij km 41.400 door twee vaste bruggen ten behoeve van de lijn Leeuwarden-Stavoren, 1928
    1356 maken enkele woning met bijkomende werken aan de van Speijckstraat bij het hoofdgebouw te Zandvoort ten behoeve van de lijn Haarlem-Zandvoort, 1928
    1357 leggen en verleggen sporen en wissels, wijzigen en uitbreiden van de midden perrons met bijkomende werken op het station Haarlem ten behoeve van de lijn Amsterdam-Rotterdam, 1928
    1358 leggen en verleggen sporen en wissels, maken schoeingen, voetbrug, bestrating met bijkomende werken wegens het uitbreiden van de spoorweghaven te Leidschendam-Voorburg ten behoeve van de lijn Rotterdam- Scheveningen ZHESM, 1928
    1359 wijzigen en uitbreiden van machinehal, ketelhuis en andere ruimten in de voormalige centrale, de remise met werkplaats en magazijn met bijkomende werken te Leidschendam-Voorburg ten behoeve van de lijn Rotterdam-Scheveningen ZHESM, 1928
    1360 wijzigen reservoirgebouw te Alkmaar ten behoeve van de lijn Den Helder-Amsterdam, 1928
    1361 maken schakelgebouwtje op het westelijk eiland van het Centraal Station te Amsterdam ten behoeve van de lijn Den Helder-Amsterdam, 1928
    1362 wijzigen en uitbreiden en het leggen en verleggen sporen en wissels op het emplacement IJmuiden ten behoeve van de lijn Velsen-IJmuiden, 1928
  - Besteknrs. 1363-1387, 1929; 135
    1363 wijzigen van de sporen bij Sloterdijk, vervangen brug over de Kerkvaart door een betonriool met bijkomende werken ten behoeve van de lijn Amsterdam-Rotterdam, 1929
    1364 maken seinhuis met bijkomende werken op het station IJmuiden ten behoeve van de lijn Velsen- IJmuiden, 1929
    1365 maken boogbrug voor gewoon verkeer met bijkomende werken over het emplacement bij km 2.400 te Enschede Zuid voor rekening van de gemeente Enschede ten behoeve van de lijn Enschede-Ahaus, 1929
    1366 slopen bestaande woning, maken nieuwe woning met bijkomende werken te Groenlo ten behoeve van de lijn Winterswijk-Neede, 1929
    1367 maken ophaalbrug over het bovenhoofd van een schutsluis km 19.233 en een vaste brug over de mond van een vulbassin km 19.245 met bijkomende werken bij Medemblik ten behoeve van de lijn Hoorn-Medemblik, 1929
    1368 maken loods voor benzinemotorrijtuigen met bijkomende werken op het station Hoorn ten behoeve van de lijn Zaandam-Enkhuizen, 1929
    1369 maken brug met bijkomende werken over de Johan Geradtsweg bij km 27.402 te Hilversum ten behoeve van de lijn Amsterdam-Zutphen, 1929
    1370 vernieuwen van de Noordelijke bruggen en het wijzigen van de Zuidelijke bruggen met bijkomende werken van de brug over de Dinkel ten behoeve van de lijn Almelo-Salzbergen, 1929
    1371 leggen sporen, wijzigen onderbouw brug over dijksgracht km 19.185, maken houten brug over spoorsloot km 18.965, bestrating, afrastering wegens maken schutsluis te Medemblik van de lijn Hoorn-Medemblik, 1929
    1372 maken voetgangerstunnel met overdekte trappen van het eerste naar het tweede perron, overpad, lampisteriegebouw, privaatgebouw met bijkomende werken op het station Hilversum ten behoeve van de lijn Amsterdam-Zutphen, 1929
    1373 wijzigen wachterswoningen nr. 29, km 34.780, nr. 30, km 35.772, nr 32, km 36.887, nr 33, km 38.924, nr 34, km 40.063, nr 36, km 42.192, nr 37, km.43.878, nr 38, km 45.348, nr 39, km 47.611, nr 40, km 49.371 van de lijn Leeuwarden-Stavoren, 1929
    1374 maken onderbouw met bijkomende werken voor een brug over de Muiderstraatweg km 9.060 tussen Amsterdam en Weesp ten behoeve van de lijn Amsterdam-Zutphen, 1929
    1375 verwijderen, wijzigen, uitbreiden en maken bestaande en nieuwe overkapping van het eerste en tweede perron en stormmuur met bijkomende werken op het station Hoek van Holland ten behoeve van de lijn Schiedam-Hoek van Holland, 1929
    1376 wijzigen onderbouw, vervangen kraanbruggen door een ophaalbrug voor dubbel spoor met bijkomende werken van de brug over de wijkervaart km 11.883 te Beverwijk ten behoeve van de lijn Haarlem-Uitgeest, 1929
    1377 wijzigen loods en steiger van de nasm, maken wachtkamer eerste klas met toiletten in het restant van de loods met bijkomende werken op het station Hoek van Holland ten behoeve van de lijn Schiedam-Hoek van Holland, 1929
    1378 maken bovenbouw met bijkomende werken voor een brug over de Muiderstraatweg en de Muidertrekvaart bij km 9.060 tussen Amsterdam en Weesp ten behoeve van de lijn Amsterdam-Zutphen, 1929
    1379 slopen bestaande en maken nieuwe woning te Zaandam ten behoeve van de lijn Den Helder- Amsterdam, 1929
    1380 wijzigen en uitbreiden overkapping, maken bagagebrug met liftschachten en bijkomende werken op het eerste en tweede perron op het station Hilversum ten behoeve van de lijn Amsterdam-Zutphen, 1929
    1381 maken seinhuis met bijkomende werken op het emplacement De Vork ten behoeve van de lijn Dordrecht-Elst, 1929
    1382 maken gebouw voor smoorspoelen met bijkomende werken bij het onderstation aan de Loolaan te Den Haag HS ten behoeve van de lijn Amsterdam-Rotterdam, 1929
    1383 maken seinhuis met bijkomende werken voor de aansluiting van de gistfabriek en spiritusfabriek te Delft ten behoeve van de lijn Amsterdam-Rotterdam, 1929
    1384 wijzigen en uitbreiden van de mandenloods op het station Aalsmeer ten behoeve van de Haarlemmermeerlijnen, 1929
    1385 maken chefswoning te Heilo ten behoeve van de lijn Den Helder-Amsterdam, 1929
    1386 wijzigen en uitbreiden hoofdgebouw te Alkmaar ten behoeve van de lijn Den Helder-Amsterdam, 1929
    1387 maken seinhuis te Alkmaar ten behoeve van de lijn Den Helder-Amsterdam, 1930
  - Besteknrs. 1388-1437, 1930-1931; 136
    1388 wijzigen van de aansluiting naar het terrein van de hoogovens staalfabrieken, maken stopplaats aan de koningsweg met bijkomende werken wegens uitbreiding van het emplacement Beverwijk ten behoeve van de lijn Haarlem-Uitgeest, 1930
    1389 maken chefswoning te Koog=Zaandijk ten behoeve van de lijn Den Helder-Amsterdam, 1930
    1390 bouwen onderstations te Alkmaar bij km 42.177, runxputte bij km 49.795 van de lijn Den Helder- Amsterdam, en te Santpoort bij km 4.925 van de lijn Haarlem-Uitgeest, 1930
    1391 maken grondwerken, spoorwerken, duikerverlenging, bestratingen en bijkomende werken wegens uitbreiding te Krommenie=Assendelft ten behoeve van de lijn Den Helder-Amsterdam, 1930
    1392 maken hoofdgebouw met tunnel, slopen oude hoofdgebouw met bijkomende werken te Krommenie=Assendelft ten behoeve van de lijn Den Helder-Amsterdam, 1930
    1393 bouwen onderstations te Krommenie=Assendelft bij km 63.550, te Zaandam bij km 71.420 van de lijn Den Helder-Amsterdam, en te Beverwijk bij km 12.168 van de lijn Haarlem-Uitgeest, 1930
    1394 bouwen onderstation bij km 57.690 te Uitgeest ten behoeve van de lijn Den Helder-Amsterdam, 1930
    1395 bouwen hoofdgebouw met nevengebouwtje en tunnel, slopen oude hoofdgebouw met bijkomende werken te Koog=Zaandijk ten behoeve van de lijn Den Helder-Amsterdam, 1930
    1396 maken grondwerken, spoorwerken, kunstwerken, verhardingen, afsluitingen, en bijkomende werken te Koog=Zaandijk ten behoeve van de lijn Den Helder-Amsterdam, 1930
    1397 maken grondwerken, spoorwerken, en bijkomende werken te Uitgeest ten behoeve van de lijn Den Helder-Amsterdam, 1930
    1398 maken grondwerken, spoorwerken, verhardingen, afsluitingen, gebouwen en bijkomende werken te Heilo ten behoeve van de lijn Den Helder-Amsterdam, 1930
    1399 grond-, spoorwerken, perrons, overkapping, tunnel, seinhuis, riolering, los-, laadplaats, bestratingen, afrasteringen, verplaatsen urinoir wegens uitbreiding te Castricum van de lijn Den Helder-Amsterdam, 1930
    1400 maken voetgangerstunnel ter verbinding van de perrons, met trappen en overdekkingen en bijkomende werken te Alkmaar ten behoeve van de lijn Den Helder-Amsterdam, 1930
    1401 maken grondwerken, spoorwerken, verlengen tweede perron en bijkomende werken te Alkmaar ten behoeve van de lijn Den Helder-Amsterdam, 1930
    1402 bouwen transformatorstation op bestaande fundering bij km 57.676 te Uitgeest ten behoeve van de lijn Den Helder-Amsterdam, 1930
    1403 maken paalfundering voor de revisieloods bij de Zaanstraat te Amsterdam ten behoeve van de lijn Den Helder-Amsterdam, 1930
    1404 maken dubbele woning met schuur en bijkomende werken bij de Muiderstraatweg ten behoeve van de lijn Amsterdam-Zutphen, 1930
    1405 maken goederenloods en kantoor met bijkomende werken op het station Noordscharwoude dorp ten behoeve van de lijn Noordscharwoude-Noordscharwoude-dorp, 1930
    1406 uitbreiden vrachtgoederenloods en maken tijdelijke overdekte losplaats en laadplaats aan de Westerdokdijk te Amsterdam ten behoeve van de lijn Den Helder-Amsterdam, 1930
    1407 maken onderdoorgang voor voetgangers, buizenruimte, en een nieuwe overweg met bijkomende werken bij de wateringsche vest km 68.400 te Delft ten behoeve van de lijn Amsterdam-Rotterdam, 1930
    1408 maken drie seinhuizen, te weten de posten 1, 6 en 7, met bijkomende werken op het rangeerterrein van het emplacement Amersfoort ten behoeve van de lijn Amsterdam-Zutphen, 1930